臺灣基隆地方法院刑事判決　　　　　　　　　　　　　九十三年度訴字第六四九號
　　公　訴　人　臺灣基隆地方法院檢察署檢察官
　　被　　　告　甲○○　男　三.
右列被告因違反毒品危害防制條例案件，經檢察官提起公訴（九十三年度毒偵字第一
五五四號），本院合議庭裁定改依簡式審判程序審理，本院判決如左：
    主  文
甲○○連續施用第一級毒品，處有期徒刑壹年。
扣案之海洛因壹包（淨重零點零柒公克）沒收銷燬之。
    事  實
一、甲○○前因施用第一級毒品海洛因案件，經觀察、勒戒後認無繼續施用毒品之傾
　　向，由臺灣基隆地方法院檢察署檢察官於民國九十一年九月二十三日，以九十一
　　年度毒偵字第六三九號為不起訴處分確定。嗣渠復基於概括之犯意，自九十二年
　  一、二月間某日起，至九十三年三月四日下午四時五十五分採尿前回溯二十六小
    時內某時止，連續在基隆市○○路四十四巷十二號住處或基隆市○○路七十九巷
    二三號三樓等處施用第一級毒品海洛因，渠復另行起意，於九十二年八月二十七
    日凌晨五點多許，在基隆市○○路七十九巷二三號三樓施用第二級毒品安非他命
    ，經本院以九十二年毒聲字第八二八號裁定送觀察、勒戒後認有繼續施用之傾向
    ，由同署檢察官以九十二年度毒偵字第八七四號提起公訴，並經本院於九十三年
    四月九日，以九十三年度訴字第七六號判決判處應執行有期徒刑一年，嗣檢察官
　　不服判決提起上訴，再由臺灣高等法院於九十三年七月三十日，以九十三年度上
　　訴字第一八三一號判決撤銷原判決，改判應執行有期徒刑一年二月，並於九十三
　　年八月二十七日判決確定。詎甲○○另行基於施用第一級毒品海洛因之概括犯意
    ，連續自九十三年七月三十一日起，至同年十月四日止，在基隆市○○區○○路
    四四巷十二號住處，以抽菸方式，施用第一級毒品海洛因多次，約二、三天施用
    一次。嗣為警於同年八月二十二日晚上十時五十五分許，在基隆市○○區○○路
    二二巷六號前經盤檢查獲，並扣得渠所有棄於路旁之海洛因一包（淨重Ｏ．Ｏ七
    公克）。嗣經警於同日採集其尿液送請基隆市衛生局檢驗結果，呈嗎啡陽性反應
    ，因而查悉上情。
二、案經基隆市警察局第四分局報請臺灣基隆地方法院檢察署檢察官偵查起訴後，經
    本院合議庭裁定改依簡式審判程序審理。
    理  由
一、本件被告甲○○所犯者非為死刑、無期徒刑、最輕本刑為三年以上有期徒刑之罪
    或高等法院管轄第一審案件，其於準備程序進行中，先就被訴事實為有罪之陳述
    ，經告知其簡式審判程序之旨，並聽取公訴人之意見後，本院依刑事訴訟法第二
    百七十三條之一第一項之規定，裁定由受命法官獨任進行簡式審判程序，合先敘
    明。。
二、右開事實，業經被告甲○○於本院審理時自白不諱，且被告為警查獲後，經警員
    採集其尿液送檢驗結果，呈嗎啡陽性反應之事實，有基隆市衛生局基衛檢壹字第
    ○九三○○一二八二○號檢驗成績書一紙附卷可稽，復有被告所有供施用海洛因
    所用之海洛因一包扣案足資佐證，而該扣案之海洛因，經送請法務部調查局鑑定
    結果，確含有第一級毒品海洛因成分，淨重○．○七公克（空包裝重○．二三公
    克），有該局九十三年九月二十一日調科壹字第三二○○○二三二○號鑑定通知
    書一紙在卷可憑，足見被告自白施用第一級毒品海洛因之犯行顯與事實相符。又
    被告前因施用第一級毒品海洛因案件，經觀察、勒戒後認無繼續施用毒品之傾向
    ，由臺灣基隆地方法院檢察署檢察官於九十一年九月二十三日，以九十一年度毒
    偵字第六三九號為不起訴處分確定。嗣渠復基於概括之犯意，自九十二年一、二
    月間某日起，至九十三年三月四日下午四時五十五分採尿前回溯二十六小時內某
    時止，連續在基隆市○○路四十四巷十二號住處或基隆市○○路七十九巷二三號
    三樓等處施用第一級毒品海洛因，渠復另行起意，於九十二年八月二十七日凌晨
    五點多許，在基隆市○○路七十九巷二三號三樓施用第二級毒品安非他命，經本
    院以九十二年毒聲字第八二八號裁定送觀察、勒戒後認有繼續施用之傾向，由同
    署檢察官以九十二年度毒偵字第八七四號提起公訴，並經本院於九十三年四月九
    日，以九十三年度訴字第七六號判決判處應執行有期徒刑一年，嗣檢察官不服判
    決提起上訴，再由臺灣高等法院於九十三年七月三十日，以九十三年度上訴字第
    一八三一號判決撤銷原判決，改判應執行有期徒刑一年二月，並於九十三年八月
    二十七日判決確定在案，有不起訴處分書、起訴書、判決書及臺灣基隆地方法院
    檢察署刑案資料查註紀錄表等附卷可證。本件事證明確，被告施用第一級毒品海
    洛因犯行，洵堪認定，應予依法論科。
三、按海洛因係毒品危害防制條例第二條第二項第一款所定之第一級毒品，不得非法
    施用，是核被告所為，係犯毒品危害防制條例第十條第一項之施用第一級毒品罪
    。被告施用第一級毒品前後持有第一級毒品之低度行為，應為其施用第一級毒品
    之高度行為所吸收，不另論罪。查被告先後多次施用第一級毒品海洛因之行為，
    時間緊接，犯罪構成要件相同，顯係基於概括之犯意反覆為之，為連續犯，應依
    刑法第五十六條之規定以一罪論，並加重其刑。公訴意旨雖僅論及被告於九十三
    年八月十七日二十時許起，至同年八月二十二日二十三時四十五分許採尿前回溯
    二十四小時內止之連續施用第一級毒品海洛因之行為，然前開未經起訴部分既經
    被告於本院審理時坦白供認，核與起訴部分，有連續犯關係，屬裁判上一罪，本
    為起訴效力所及，本院自應併予審理。爰審酌被告前已有施用毒品前科紀錄，堪
    認其素行不佳，其前已因施用毒品案件經判刑執行在案，仍不知悔改警惕，猶再
    施用第一級毒品不輟，無視於毒品對於自身健康之戕害及國家對於杜絕毒品犯罪
    之禁令，惡性非輕，有失政府制定毒品危害防制條例之立法美意，本不宜寬貸，
    惟施用毒品者均有相當程度之成癮性及心理依賴性，其犯罪心態與一般刑事犯罪
    之本質並不相同，容應以「病人」之角度為考量，及被告犯後坦認犯行等一切情
    狀，量處如主文所示之刑。
四、扣案之海洛因一包（淨重○．○七公克），係查獲之第一級毒品，不問屬於被告
    與否，爰依毒品危害防制條例第十八條第一項前段之規定宣告沒收銷燬之。
據上論斷，應依刑事訴訟法第二百七十三條之一第一項、第二百九十九條第一項前段
，毒品危害防制條例第第十條第一項、第十八條第一項前段，刑法第十一條前段、第
五十六條，判決如主文。
本案經檢察官黃鴻達到庭執行職務。
中　　　華　　　民　　　國　　九十三　　年　　　十一　　月　　二十四　　日
                             　　   臺灣基隆地方法院刑事第三庭
                                        法  官  陳  秀  
右正本證明與原本無異。
對於本件判決如有不服，應於收受送達後十日內，向本院提出上訴書狀，上訴於臺灣
高等法院，並按他造當事人之人數附具繕本。
                                        書記官  王  一  芳
中　　　華　　　民　　　國　　九十三　　年　　　十一　　月　　二十四　　日
附錄論罪科刑法條：
毒品危害防制條例第十條第一項：
施用第一級毒品者，處六月以上五年以下有期徒刑。
